臺灣臺南地方法院民事判決
                                    109年度簡上字第218號
上  訴  人  陳泓碩  

被  上訴人  吳靜怡  
上列當事人間請求給付借款事件，上訴人對於民國109年7月27 
日本院臺南簡易庭109年度南簡字第688號第一審簡易判決提起上
訴，經本院於民國109年11月4日言詞辯論終結，判決如下：
    主  文
上訴駁回。
第二審訴訟費用新臺幣捌仟壹佰元由上訴人負擔。
    事實及理由
一、上訴人於原審起訴主張及於本院陳述略以：被上訴人於民國
    106年6月21日向上訴人借款新臺幣（下同）50萬元（下稱系
    爭50萬元），約定清償期限為108年10月16日，上訴人依約
    匯款至被上訴人所指定訴外人吳美麗之帳戶，未料被上訴人
    屆期不為清償，經上訴人一再催討均置之不理，爰依消費借
    貸之法律關係請求被上訴人清償等語。
二、被上訴人於原審答辯及於本院陳述略以：當初我還沒跟上訴
    人在一起時，我有跟上訴人說我有負債，上訴人說可以幫我
    ，我認為給跟借是不一樣的，系爭50萬元是上訴人要幫助我
    給我的，因為我們在一起的一年內上訴人也沒有跟我要過錢
    ，如果是借款應該要簽立借據等語。
三、原審判決上訴人敗訴，即駁回其訴，上訴人不服，提起上訴
    ，並聲明：㈠原判決廢棄；㈡被上訴人應給付上訴人50萬元，
    及自起訴狀繕本送達翌日起至清償日止，按週年利率2%計算
    之利息。被上訴人則聲明：上訴駁回。
四、得心證之理由：
  ㈠按稱消費借貸者，謂當事人一方移轉金錢或其他代替物之所
    有權於他方，而約定他方以種類、品質、數量相同之物返還
    之契約，民法第474條第1項定有明文。次按當事人主張有利
    於己之事實者，就其事實有舉證之責任，民事訴訟法第277 
    條前段定有明文。又稱消費借貸者，於當事人間必本於借貸
    之意思合致，而有移轉金錢或其他代替物之所有權於他方之
    行為，始得當之。是以消費借貸，除有金錢之交付外，尚須
    本於借貸之意思而為交付，方克成立。倘當事人主張與他方
    有消費借貸關係存在者，自應就該借貸意思互相表示合致及
    借款業已交付之事實，均負舉證之責任（最高法院98年度台
    上字第1045號判決意旨可資參照）。又按負舉證責任之當事
    人，須證明至使法院就該待證事實獲得確實之心證，始盡其
    證明責任。倘不負舉證責任之他造當事人，就同一待證事實
    已證明間接事實，而該間接事實依經驗法則為判斷，與待證
    事實之不存在可認有因果關係，足以動搖法院原已形成之心
    證者，將因該他造當事人所提出之反證，使待證事實回復至
    真偽不明之狀態。此際，自仍應由主張該事實存在之一造當
    事人舉證證明之，始得謂已盡其證明責任（最高法院93年度
    台上字第2058號判決意旨可資參照）。
  ㈡查兩造就系爭50萬元於兩造交往期間內，由上訴人交付被上
    訴人此等事實並無爭執，然上訴人就系爭50萬元為消費借貸
    法律關係，僅提出LINE對話紀錄4張（見南簡字卷第29頁）
    為證，細視該對話紀錄，上訴人先表示「這77萬請問你要怎
    麼做個處理方式」，被上訴人則回覆：「變77萬，當初五十
    萬是要給我，實際借也才27萬，硬要加起來那沒關係，你不
    承認算我倒楣遇到你這種男朋友，我現在沒錢，只能每個月
    先還你二千」等語，可見兩造間雖存有77萬元的金錢往來關
    係，但僅就其中27萬元部分，被上訴人承認是向上訴人的借
    款，其餘50萬元部分，被上訴人則堅稱是上訴人當初要「給
    」自己的，被上訴人雖在對話最後回稱願意每個月先還上訴
    人2,000元，但綜合整段對話前後脈絡，依一般人的生活經
    驗判斷，可認被上訴人實際上並未承認有曾向上訴人借款50
    萬元，僅是在不堪上訴人事後向其追討下，方表示同意連同
    27萬元的借款在內，分月償還上訴人。換言之，被上訴人縱
    然在事後有意願返還上訴人系爭50萬元，但也不能以此反推
    兩造於交付系爭50萬元時，有達成借貸之意思合致（27萬元
    借貸部分，已經本院另以109年度南簡字第27號判決被上訴
    人應返還上訴人確定）。
  ㈢再者，根據經驗常情，情侶交往期間，一方為討好另一方，
    進而在金錢物質上提供幫助，其法律關係可能是消費借貸，
    也可能是贈與，若於分手後僅因一方索討，一方不堪其擾承
    諾願意返還，即遽認原初金錢物質的提供關係必為消費借貸
    ，實屬率斷。上訴人並未能提出交付系爭50萬元給被上訴人
    時，雙方的對話紀錄或其他證據資料，無法直接或間接證明
    消費借貸法律關係存在，本院自未能對其主張形成肯認的心
    證，自應依據上述之舉證責任法則判決上訴人敗訴。
五、綜上所述，上訴人主張兩造存在消費借貸法律關係，被上訴
    人應返還上訴人系爭50萬元，因未盡舉證責任，應認無理由
    。原審為上訴人敗訴之判決，並無違誤。上訴意旨指摘原判
    決不當，求予廢棄改判，為無理由，應予駁回。
六、本件事證已臻明確，兩造其餘攻擊防禦方法及舉證，經本院
    斟酌後，認與本件判決結果不生影響，自無逐一論列之必要
    ，附此敘明。
七、末按法院為終局判決時，應依職權為訴訟費用之裁判；訴訟
    費用，由敗訴之當事人負擔，民事訴訟法第87條第1項、第 
    78條定有明文。是本件第二審訴訟費用8,100元應由上訴人
    負擔，爰依法確定如主文第2項所示。
據上論結，本件上訴為無理由，依民事訴訟法第436條之1第3項
、第449條第1項、第87條第1項、第78條，判決如主文。
中　　華　　民　　國  　109　　年　　11　　月　　18　日
                  民事第一庭 審判長法　官  林雯娟 
                                   法　官  王鍾湄
                                   法　官  廖建瑋 
以上正本係照原本作成。　　　　　　　　　　　　　　　　　
不得上訴。
中　　華　　民　　國  　109　　年　　11　　月　　18　日
                                   書記官   鄭梅君